【裁判字號】    98,簡上,499
【裁判日期】    980804
【裁判案由】    詐欺
【裁判全文】
臺灣桃園地方法院刑事判決             98年度簡上字第499號
上  訴  人
即  被  告  乙○○
上列上訴人即被告因詐欺案件，不服中華民國98年4 月20日本院
98年度壢簡字第1041號第一審刑事簡易判決（聲請簡易判決處刑
書案號：臺灣桃園地方法院檢察署98年度偵字第2051號），提起
上訴，本院管轄之第二審合議庭判決如下：
    主      文
上訴駁回。
乙○○緩刑貳年。
    事實及理由
一、本案經本院管轄之第二審合議庭審理結果，認原審以上訴人
    即被告乙○○所犯刑法第30條第1項前段、第339 條第1項之
    幫助詐欺取財罪，判處有期徒刑3 月，如易科罰金，以新臺
    幣（下同）1,000元折算1日，經核其認事用法及量刑均無不
    當，應予維持，並引用原審刑事簡易判決書所記載之事實及
    理由（如附件所示）。
二、上訴人提起本件上訴意旨原係否認犯行，惟於本院準備程序
    期日及審判期日均坦承原審判決之事實，並請求給予緩刑宣
    告。惟按，法官於有罪判決如何量處罪刑，甚或是否宣告緩
    刑，均為實體法賦予審理法官裁量之刑罰權事項，法官行使
    此項裁量權，自得依據個案情節，參酌刑法第57條所定各款
    犯罪情狀之規定，於法定刑度內量處被告罪刑；除有逾越該
    罪法定刑或法定要件，或未能符合法規範體系及目的，或未
    遵守一般經驗及論理法則，或顯然逾越裁量，或濫用裁量等
    違法情事之外，並不得任意指摘其量刑違法，最高法院80年
    台非字第473 號、75年台上字第7033號、72年台上字第6696
    號、72年台上字第3647號著有判例均可資參照。準此，法官
    量刑或未諭知緩刑，如非有上揭明顯違法之情事，自不得擅
    加指摘其違法或不當。經查，原審審酌上訴人係一成年且智
    力成熟之人，竟提供前開帳戶之存摺、提款卡及密碼，幫助
    上開詐騙集團成員使渠等方便行騙財物，助長詐騙集團詐財
    歪風，並增加查緝困難，危害財產安全及社會秩序之穩定，
    並使得被害人等受有上開損害，犯罪情節與所生危害程度，
    （原審時）否認犯行態度欠佳等一切情狀，量處有期徒刑 3
    月，並諭知易科罰金之折算標準，經核並無不合。執此，原
    審認事用法並無不當，量刑亦屬妥適，是上訴人提起本件上
    訴，為無理由，應予駁回。
三、惟查，上訴人前雖於人雖於78年間因故意犯殺人罪，經臺灣
    臺北地方法院以78年度重訴緝字第20號判決，判處有期徒刑
    13年，嗣經臺灣高等法院以78年度上訴字第4124號判決，將
    原判決撤銷改判有期徒刑11年，復經最高法院以79年度台上
    字第3072號判決，上訴駁回而確定，後於83年2月6日縮刑假
    釋出監，迄於89年9 月10日縮刑期滿，有期徒刑所餘刑期內
    未經撤銷假釋，未執行之刑，以已執行論而執行完畢；然其
    於之後5 年以內未曾因故意犯罪受有期徒刑以上刑之宣告，
    此有臺灣高等法院被告前案紀錄表1 份在卷足考，則上訴人
    現已知所悔悟，又被害人甲○○因即時向往來銀行提出止付
    ，幸而未造成實際損害，此有本院辦理刑事案件電話紀錄查
    詢表1 紙附卷可參，犯罪所生危害並非嚴重，復上訴人亦於
    本院審理期間捐款1 萬元至財團法人臺灣兒童暨家庭扶助基
    金會桃園分事務所，以彌補其所犯下之錯誤，此亦有郵政劃
    撥儲金存款收據1 紙在卷足證，堪認其已悛悔萬分，是本院
    參酌上情，足徵上訴人乃因一時失慮，致罹刑章，經此偵審
    程序及刑之宣告，當知所警惕，信無再犯之虞，因認所宣告
    之刑，以暫不執行為適當，爰併予宣告緩刑2 年，以啟自新
    。
據上論斷，應依刑事訴訟法第455條之1 第1項、第3項、第368條
、第373條，刑法第74條第1項第2款，判決如主文。
本案經檢察官施昱廷到庭執行職務。
中    華    民    國    98    年    8     月    4     日
                  刑事第六庭  審判長法  官  錢建榮
                                    法  官  宣玉華
                                    法  官  黃翊哲
以上正本證明與原本無異。
本件不得上訴。
                                    書記官  劉霜潔
中    華    民    國    98    年    8     月    4     日


司法院資訊處製作；財團法人民間司法改革基金會備份。
